臺灣基隆地方法院民事判決
110年度重訴字第45號
原      告  台灣中油股份有限公司

法定代理人  李順欽  
訴訟代理人  鄧振榮  
            林昱璿  
被      告  賀建營造有限公司


法定代理人  陳美芳  
訴訟代理人  陳柏舟律師
複  代理人  簡翊玹律師  
上列當事人間請求返還船舶等事件，本院於民國111年7月28日言
詞辯論終結，判決如下：
    主  文
被告應給付原告新臺幣(下同)599萬元，及自110年5月7日起至清
償日止，按年息5%計算之利息。
訴訟費用6萬2,281元由被告負擔6萬0,269元，餘由原告負擔。
     事實及理由
一、原告起訴主張：
　㈠被告於108年10月6日以決標總金額220萬元（含營業稅）向原
    告標得中油9號及中油10號油駁船（鋼質船殼自航式油駁船
    ，連同船內機件器材，按現狀標售，下稱系爭船舶），並與
    原告簽訂「108年中油9號及中油10號油駁船標售案」契約書
    (下稱系爭契約)。
　㈡系爭契約、與系爭契約具有同一效力之標售說明書、投標須
    知及清單明白記載「簽約後7工作天內繳清價款，提貨前須
    先繳清全部貨款將『船舶過戶證明』送交基隆供油服務中心。
    」、「自『船舶過戶證明』送交本處基隆供油服務中心後之翌
    日起15工作天內提領契約標的物其中一艘，60工作天內提領
    另一艘。」、「自繳款後之翌日起算180工作天完成取得『船
    舶船體拆解證明』送交本處基隆供油服務中心。…」、「得標
    廠商如未依照契約所定履行期限完成履約…該期限之次日起
    算逾期日數，逾期違約金以日為單位，每日按契約價金總額
    百分三計罰，並由履約保證金扣收，最高累計至履約保證金
    總額為止。」；「憑『船舶船體拆解證明』及『船舶除籍證明』
    申請退還履約保證金。」、「押標金額度200萬元」、「履
    約保證金額度200萬元(押標金得轉履約保證金)」、「廠商
    有下列情形之一者除沒收履約保證金外，日後不得參加基隆
    營業廢料、廢油駁船、廢輪胎標售案投標或作為決標對象。
    …違反契約之情節重大致本公司終止或解除契約等。」；「
    本標售案廢油駁船依現況出售，船體僅於拆船使用不得再原
    船登記過戶營運使用。（需檢附『船體拆解證明』及『船舶除
    籍證明』，憑拆船過程前、中、後照片辦理退還履約保證金
    ）」。故系爭契約非單純買賣契約，應屬買賣與承攬之混合
    契約。被告給付之價款實係系爭船舶拆除後之機件設備及廢
    鐵價值扣除船舶船體拆除之報酬。
　㈢系爭標售案係採公開招標方式招標，且投標須知、標售說明
    書等招標文件清楚載明履約內容，前來投標者自應對於自身
    履行能力了解並完善評估能否勝任，被告亦不例外，原告並
    未強迫或邀請被告前來投標，被告既決定投標參與，實難謂
    其對履約上遭遇之困難與風險無法預見，更難謂其未能履行
    係屬不可歸責。被告雖於得標繳清價款後提領船舶並辦妥所
    有權移轉登記，惟其仍未完成『船舶船體拆解』工作，被告於
    109年7月及8月間曾兩次來函要求原告展延履約期限，原告
    同意予以展延150日曆天，惟截至109年12月被告仍未履行，
    經原告發函催告被告若未於110年1月20日前完成船舶船體拆
    解，依民法第254條規定解除契約，並依約定計罰違約金。
    詎被告遲至110年5月仍未依約履行完成船舶船體拆解工作，
    原告遂於110年5月7日去函被告向其表示依約沒收履約保證
    金，並向被告主張解除系爭契約，又系爭契約經原告解除後
    ，被告占有系爭船舶並享有其所有權即欠缺法律上之原因，
    爰依民法第259條及民法第179條規定，請求被告回復原狀，
    即請求被告於文到7個工作天將系爭船舶返還並將所有權移
    轉予原告。若系爭船舶因毀損、滅失或其他事由不能返還者
    ，被告應償還系爭舶舶經鑑價後之實際價額599萬元及法定
    遲延利息。
　㈣被告於109年7月與8月兩次來函要求延長履約期限，然卻於10
    9年7月13日即將系爭船舶轉售予訴外人禾安興業有限公司，
    更於同年月20日完成所有權移轉登記，其顯然已不打算繼續
    履行拆解系爭船舶船體，更明顯違反契約中不得再原船登記
    過戶之規定，自屬不適法無因管理之不法管理，依民法第17
    7條規定，若船舶轉售價較船舶原價值為高，原告得主張享
    有被告轉售之價額。
　㈤故請求法院判決：如主文所示。
二、被告答辯：
　㈠原告未依政府採購法招標勞務承攬之部分，依系爭契約及標
    售說明書之記載，契約內完全未見拆船勞務承攬契約之相關
    規範內容，可知兩造間就系爭船舶之法律關係為買賣，而非
    買賣與承攬之混合契約，應無疑義。
　㈡系爭契約及投標須知所載「舶舶船體拆解證明書及船舶除籍
    證明」，約定效果為買受人得否請求退還履約保證金200萬
    元，並非約定係屬於買受人之契約義務。是買受人提供舶舶
    船體拆解證明書及船舶除籍證明，應為不真正義務。
　㈢系爭契約被告之契約義務為給付價金220萬元，被告於取得系
    爭船舶後是否進行船舶船體之拆解，為所有權人之物權權利
    範圍，提供船舶船體之拆解及船舶除籍證明，並非買賣契約
    對價關係之主給付義務，亦非確保債權人的價金利益能夠獲
    得最大滿足之從給付義務，也非滿足最大給付利益（即輔助
    功能）之附隨義務，則被告未提供船舶船體之拆解及船舶除
    籍證明，自非違反買賣契約之給付義義務，原告主張被告給
    付遲延而解除契約，請求回復原狀，顯無理由。
　㈣被告係於系爭船舶過戶後始發現依現行法令，根本沒有拆解
    船舶之公司能夠辦理合法拆解油駁船，因此被告也向原告求
    救，然經被告向原告提議之台全造船有限公司詢問，仍是無
    法處理，足證客觀上不可歸責於被告之事由，致無法提供拆
    解證明。縱認被告負檢附拆解證明及除籍證明之義務，然因
    不可歸責於被告之事由致給付不能，應認被告免為給付之義
    務。
　㈤系爭船舶於過戶交付予被告後，被告為所有權人，縱使契約
    解除合法，於回復原狀之前，被告仍為所有權人，原告主張
    民法第177條、第179條，亦是莫名奇妙。
　㈥本件被告所標售者為二艘廢鐵，不能再為使用，但原告起訴
    請求被告給付599萬元，係依據估價報告之系爭船舶價值619
    萬元，該評估報告所據以評估者係性能概況、產業現況、產
    品未來發展趨勢等，甚至耐用年限也是評估之考量，根本不
    是以廢鐵之價值評估，原告明知系爭船舶無法拆解，卻以廢
    鐵之低價搭配高額保證金誘使被告投標，而被告無法拆解，
    原告再以此為藉口主張解約，沒收價金、保證金，更要求返
    還可使用之船舶價值，豈有此理？
　㈦故請求法院判決：原告之訴駁回。
三、兩造不爭執事項：　　　　
　㈠原告「108年中油9號及10號油駁船標售案」於108年9月3日刊
    登政府採購公報，由被告以底價220萬元（含營業稅）決標
    承作，雙方於108年10月6日簽訂系爭契約，系爭契約第1條
    約定：本契約出售標的物：如「清單」，廠商應於簽約後7
    工作內繳清價款。第4條第6款約定：廠商繳清全部標售價款
    後，廠商應依照航港局之規定，自行辦理『船舶所有權移轉
    登記』，若有必要廠商自行負責向有關機關申報該船之變更
    登記、申請報廢、拆解等一切手續，一切費用由廠商自行負
    擔。第7條約定:「本契約之附件視為本契約之一部分，與本
    契約具有相同效力。」（詳本院卷一第22-63頁、第215頁）
　㈡台灣中油股份有限公司油品行銷事業部基隆營業處(下稱基隆
    營業處)標售說明書、「108年中油9號及10號油駁船標售案
    」投標須知、清單為契約附件，視為契約之一部分。
　⑴投標須知第9點第2小點：自繳款後之翌日起算180工作天內完
    成取得「船舶船體拆解證明」送交基隆供油服務中心；第3
    小點:憑「船舶船體拆解證明」及「船舶除籍證明」申請退
    還履約保證金。
　⑵標售說明書第11點履約期限：自繳款後之翌日起算180工作天
    內完成取得「船舶船體拆解證明」送交本處基隆供油服務中
    心。
　⑶清單備註：本標售案廢油駁船依現況出售…。(需檢附「船舶
    船體拆解證明」及「船舶除籍證明」，憑拆船過程前、中、
    後照片辦理退還履約保證金。
　㈢被告於109年7月1日發函予原告基隆營業處，以「基隆港務公
    司於109年1月已停止經營西28碼頭船架設備，且將船架設備
    出租給其他業者使用中，…。」為由，請原告准予辦理契約
    變更，展延半年工期。
　㈣被告於109年8月9日發函予原告基隆營業處，以「因疫情關係
    ，基隆港及新北市地區漁港，皆無對外開放，基隆港船舶上
    架場也已出租給予其他廠商做它途使用目前詢問私人船架廠
    商皆無確定且合法可上架拆解船舶…決定賤價轉讓其他廠商
    拆解，…。」為由，請原告准予辦理展延5個月工期。
　㈤原告基隆營業處於109年8月24日函覆被告：同意展延工期150
    日曆天(履約期限至109年12月26日），請被告盡速取得船舶
    拆解證明及船舶除籍證明。
　㈥原告基隆營業處於109年12月22日發函通知被告，催告被告於
    110年1月20日仍未完成履約，將依民法第254條規定解除契
    約。
　㈦被告於109年12月29日發函予原告基隆營業處，以「本公司已
    允諾由台全造船有限公司辦理許可證核准後再由台全造船有
    限公司辦理拆解船體事宜」為由，請原告准予辦理展延75個
    日曆天，由台全造船有限公司辦理拆船許可證事宜，若仍無
    法辦理許可證及拆解油駁船，請原告能否辦理變更結案。
　㈧原告基隆營業處於110年5月7日發函通知被告，因被告仍未能
    如期完成履約，沒收履約保證金，並以此函解除契約，並請
    被告於文到7日將系爭船舶返還並移轉所有權。
　㈨被告於110年5月7日發函予原告基隆營業處，回覆原告稱：本
    件買賣之契約已完成買賣價金之交付、提領買賣之標的物、
    辦理船舶所有權移轉登記之履約，原告所謂契約解除恢
　　復原狀之意思表示，顯失法據。
　㈩依交通部航港局111年1月18日以航北字第1113110173號函檢
    附系爭船舶登記資料及登記簿所示，系爭船舶已於109年7月
    20日出售予訴外人禾安與業有限公司辦妥所有權移轉登記，
    船名分別更名為禾安2號、禾安1號，嗣禾安興業有限公司於
    109年8月12日再將系爭船舶出售予訴外人宏略興業股份有限
    公司，現登記所有權人為宏略興業股份有限公司，船名分別
    更名為宏略8號、宏略3號。(詳本院卷一第273-509頁）
四、本院判斷：　　
　㈠首按解釋契約為事實審法院之職權，而基於私法自治及契約
    自由原則，當事人得自行決定契約之種類及內容，以形成其
    所欲發生之權利義務關係。倘當事人所訂定之契約，其性質
    究係屬成文法典所預設之契約類型（民法各種之債或其他法
    律所規定之有名契約），或為法律所未規定之契約種類（非
    典型契約，包含純粹之無名契約與混合契約）有所不明，致
    造成法規適用上之疑義，法院即應為契約之定性（辨識或識
    別），將契約內容或待決之法律關係套入典型契約之法規範
    ，以檢視其是否與法規範構成要件之連結對象相符，進而確
    定其契約之屬性，俾選擇適當之法規適用，解決當事人間之
    紛爭。此項契約之定性及法規適用之選擇，乃對於契約本身
    之性質在法律上之評價，屬於法院之職責，不受當事人所陳
    述法律意見之拘束（最高法院103年度台上字第560號判決、
    105年度台上字第226號判決意旨參照）。
　㈡次按所謂契約聯立者，係指數個契約（典型或非典型）具有
    互相結合之關係而言。其結合之主要情狀有二，一為單純外
    觀之結合，即數個獨立之契約僅因締結契約之行為（如訂立
    一個書面）而結合，相互間不具依存關係，亦即彼此間不發
    生任何牽連。另一為具有一定依存關係之結合，即依當事人
    之意思，一個契約之效力或存在依存於另一個契約之效力或
    存在，亦即其個別契約是否有效、成立，雖應就各該契約判
    斷之，惟設其中一個契約不成立、無效、撤銷或解除時，則
    另一個契約亦應同其認定。又各個契約相互間是否具有依存
    關係，應綜合法律行為全部之旨趣，當事人訂約時之真意、
    交易之習慣及其他具體情事，並本於誠信原則，為斷定之標
    準。(最高法院86年度台上字第2278號裁定意旨可參)。
　㈢經查，原告與被告間就系爭船舶所簽訂之系爭契約雖名為「1
    08年中油9號及中油10號油駁船標售案」，並記載「茲就本
    公司廢油駁船出售事宜，雙方特立契約以資共同信守…，本
    契約出售標的物：如「清單」，決標總金額220萬元(含稅)
    ，廠商應於簽約後7工作天內繳清價款。…。」，惟綜觀系爭
    契約其他約定內容及與系爭契約具同等效力之『投標須知』、
    『標售說明書』及『清單』之內容亦另分別載明：「廠商處理本
    契約標的物，應依『廢棄物清理法』暨『資源回收再利用法』以
    及相關法令規定處理，並經環保署核可之清除、處理機構及
    清除、最後方式處理，並將一般廢棄物及有毒事業廢棄物分
    開清除處理。如涉不法，廠商應負完全責任，不因契約終止
    而免責。」「繳交押標金、履約保證金依本案投標須知第十
    、十一條規定辦理。…。廠商及其工作（僱工）人員違反下
    列嚴重影響本所作業場所安全之規定者，本公司除加重罰款
    外，並得依規定，採取終止契約之嚴厲處分…。」「廠商繳
    清全部標售價款後，廠商依照航港局之規定，自行辦理『船
    舶所有權移轉登記』，若有必要廠商自行負責向有關機關申
    報該船之變更登記、申請報廢、拆解等一切手續，其一切費
    用由廠商自行負擔。…。」（詳本院卷一第306-308頁）；「
    自『船舶過戶證明』送交基隆供油服務中心後之翌日起算至15
    工作天內全部提清。自繳款後之翌日起算180工作天內完作
    成取得『船舶船體拆解證明』送交基隆供油中心。憑『船舶船
    體拆解證明』及『船舶除籍證明』申請退還履約保證金。」「
    押標金額度200萬元。履約保證金額度200萬元(押標金得轉
    履約保證金)」(詳本院卷一第303-304頁）；「履約期限：
    自『船舶過戶證明』送交本處基隆供油服務中心後之翌日起15
    工作天內提領契約標的物其中一艘，60工作天內提領另一艘
    。自繳款後之翌日起算180工作天內完成取得『船舶船體拆解
    證明』送交本處基隆供油服務中心。」「罰則：…得標廠商如
    未依照契約所定履行期限完成履約，自該期限之次日起算逾
    期日數，逾期違約金以日為單位，每日按契約價金總額百分
    之三計罰，並由履約保證金中扣收，最高累計至履約保證金
    總額為止。」（詳本院卷一第309-312頁)；「本標售案廢油
    駁船依現況出售，船體僅於拆船使用不得再原船登記過戶營
    運使用。（需檢附『船舶船體拆解證明』及『船舶除籍證明』，
    憑拆船過程前、中、後照片辦理退還履約保證金）」「船上
    機器設備現況隨船交付，廠商自行斟酌價格。」（詳本院卷
    一第305頁)等情，而按工程投標者所繳付之押標金，乃投標
    廠商為擔保其踐行投標程序時願遵守投標須知而向招標單位
    所繳交之保證金，必須於投標以前支付，旨在督促投標人於
    得標後，必然履行契約外，兼有防範投標人圍標或妨礙標售
    程序之作用。而履約保證金，通常係指契約當事人之一方，
    以確保契約之履行為目的，而交付他方之金錢，作為不履行
    契約之損害賠償之擔保，他方於契約履行後返還之從契約。
    佐以，被告於得標繳清價款提領系爭船舶後，曾於109年7月
    1日以賀(中)字第1090701001號函通知原告謂:因基隆港務公
    司於109年1月已停止經營西28碼頭船架設備，且將船架設備
    出租給其他業者使用中，造成本公司一直無法租賃船架，轉
    向詢問私人船架也都不願配合船體拆解，…擬請貴處體恤商
    艱，准予辦理變更設計，展延半年工期」（詳本院卷一第85
    頁），繼於109年8月9日以賀(中)字第10908090001號函通知
    原告謂:因疫情關係，基隆港及新北市地區漁港，皆無對外
    開放，基隆港船舶上架場也已出租予其他廠商做它途使用，
    目前詢問私人船架廠商皆無確定且合法可上架拆解船體，加
    上氣候因素，正值颱風季風險高，本公司當初標售廢鐵公告
    價格8元也已跌至5元，兩艘船舶停泊費用及拖船種種費用，
    本公司已不堪負荷，…決賤價轉讓其他廠商拆解…准予辦理展
    延五個月工期。」（詳本院卷一第87頁）。最後被告於109
    年12月29日以賀(北)字第10900120003號函通知原告謂:本案
    貴公司並未辦理拆船許可證，本公司經多方的接洽努力，拆
    船許可證仍無法合法核准取得，亦沒有合法的拆解場所。…
    本公司已允諾由台全造船有限公司辦理許可證核准後再由台
    全造船有限公司辦理拆解船體事宜。懇請貴處准予辦理展延
    75個日曆天，由台全造船有限公司辦理拆船許可證事宜。…
    若…台船造船有限公司仍法無辦理許可證及拆解油駁船，懇
    請貴處能否辦理變更，儘早將此案結案。」（詳本院卷一第
    207頁)等情，綜合兩造當事人訂約時之真意、契約內容、交
    易之習慣及上開具體情事，並本於誠信原則，系爭契約之約
    定目的，系爭船舶之『船體僅於拆船使用，不得再原船登記
    過戶營運使用』，且係由被告履行系爭船舶之船體拆解及船
    舶除籍之義務，原告並將船上機器設備及船體拆解後可用之
    設備及廢鐵出售予被告，並非如被告所稱系爭契約僅係單純
    由被告向原告購買系爭船舶，被告僅單純依買受人之地位，
    負擔給付買賣價金之義務而已。故系爭契約性質應定性為係
    「買賣」與「承攬」之契約聯立。
　㈣第按稱承攬者，謂當事人約定，一方為他方完成一定之工作
    ，他方俟工作完成，給付報酬之契約。因可歸責於承攬人之
    事由，遲延工作，顯可預見其不能於限期內完成而其遲延可
    為工作完成後解除契約之原因者，定作人得依第502條第2項
    之規定解除契約，並請求損害賠償。給付有確定期限者，債
    務人自期限屆滿時起，負遲延責任。契約當事人之一方遲延
    給付者，他方當事人得定相當期限催告其履行，如於期限內
    不履行時，得解除其契約。依契約之性質或當事人之意思表
    示，非於一定時期為給付不能達其契約之目的，而契約當事
    人之一方不按照時期給付者，他方當事人得不為前條之催告
    ，解除其契約。民法第490條第1條、第503條、第229條第1
    項、第254條、第255條分別定有明文。本件被告除負有給付
    買賣價款，並於給付價款後提取系爭船舶之義務外，另負有
    完成系爭船舶「船舶船體拆解」及「船舶除籍」之義務，業
    如前述，被告雖抗辯：被告係於系爭船舶過戶後始發現依現
    行法令，根本沒有拆解船舶之公司能夠辦理合法拆解油駁船
    ，因此被告也向原告求救，然經被告向原告提議台全造船有
    限公司詢問，仍是無法處理，足證客觀上不可歸責於被告之
    事由，致無法提供拆解證明。縱認被告負檢附拆解證明及除
    籍證明之義務，然因不可歸責於被告之事由致給付不能，應
    認被告免為給付之義務等語。然依前揭投標須知及標售說明
    書，被告於投標前已知悉應自繳款後之翌日起算180工作天
    內完成取得「船舶船體拆解證明書」，且依被告提出勞務採
    購契約書可證被告於108年9月24日即曾向原告承攬「蘇澳供
    油中心中油12號油駁船拆解註銷船籍工作」（見本院卷二第
    31-184頁），顯見被告具有承作油駁船船體拆解及船舶除籍
    之經驗，並知悉所需承擔之風險，有足夠的經驗及知識，經
    評估及計算其可行性後仍參加投標，決標後並與原告締結系
    爭契約，自應受上開約定之拘束。然查，被告就系爭契約『
    船舶船體拆解』工作曾於109年7月、8月間兩次向原告請求展
    延工期，詎被告竟於原告准予辦理展延工期至109年12月26
    日前之109年7月13日又將系爭船舶以總價300萬元出售予訴
    外人禾安興業有限公司，並於同年月20日辦妥所有權移轉登
    記（詳本院卷一第363-389頁），足徵被告並無依債務之本
    旨履行系爭契約之意甚明，且被告之不履行顯係可歸責於被
    告之事由。被告抗辯其無法履約有不可歸責事由云云，實無
    足取。原告於109年12月22日發函通知被告，催告被告於110
    年1月20日仍未完成履約，將依民法第254條規定解除契約，
    繼於110年5月7日以基基發字第11010860110號函(詳本院卷
    一第93頁）通知被告解除系爭契約，自屬有據。
　㈤再按解除契約時，當事人雙方回復原狀之義務，除法律另有
    規定或契約另有訂定外，由他方所受領之給付物應返還之，
    應返還之物有毀損滅失或其他事由，致不能返還者，應償還
    其價額，民法第259條第1款、第6款定有明文。是民法第259
    條第6款規定之「應返還之物」，自係指同條第1款規定之「
    由他方所受領之給付物」而言，而民法第259條第6款規定既
    已明定以由他方所受領之給付物返還不能為前提，倘該給付
    物之本體並無不能返還之情事，即無該條款之適用，更無類
    推適用之餘地。次按民法第259條第6款所謂原物不能返還，
    應償還價額之計算，應以價額償還義務成立時（即契約合法
    解除時）客觀之價額為準（最高法院103年度台上字第2139
    號判決意旨參照）。另按不當得利受領人所受利益之性質或
    其他情形不能返還者，應償還其價額，此觀民法第181條但
    書規定自明。所謂所受利益依其他情形不能返還者，如受領
    利益本身之滅失、被盜或遺失，及受領人將受領標的物出售
    而移轉其所有權，均屬之。故受領人因將原物出賣而不能返
    還者，其所受利益應以其價額償還義務成立時之客觀交易價
    值定之，除請求人主張並證明受益人出賣之價金顯不相當外
    ，即應以賣得之價金為受益人償還價額之計算基準，非以請
    求人所受損害若干為度。
　㈥經查，本件兩造間就解除契約後，雙方回復原狀之義務並未
    另行約定，此為兩造所不爭執之事實，法律就此亦未設有特
    別規定，自應適用前揭民法第259條之規定。本件系爭契約
    經原告合法解除，則被告於原告依法解除系爭契約後，本應
    將其所受領系爭船舶之給付返還予原告，然被告已於原告11
    0年5月7日解除契約前之109年7月13日以總價300萬元將系爭
    船舶出售予訴外人禾安興業有限公司，並於同年月20日辦妥
    所有權移轉登記(禾安興業有限公司隨即於109年8月6日將系
    爭船舶以300萬元出售予訴外人宏略興業股份有限公司，並
    於同年月12日辦妥所有權移轉登記，詳本院卷一第469-481
    頁），致被告由原告所受領之系爭船舶已返還不能。從而，
    原告依民法第259條第6款、第179條之規定，得向被告請求
    償還者為系爭船舶於系爭契約110年5月7日合法解除時之客
    觀價額。據原告提出中華資產鑑定中心股份有限公司動產估
    價報告書所載，系爭船舶現於八斗子錨泊中，目前停靠港口
    未運轉作業，本次評估依資產特性以成本法為本案估價方法
    ，另考量其殘餘價格，最終評估110年6月9日時值總金額為6
    19萬元，有中華資產鑑定中心股份有限公司動產估價報告書
    在卷足憑，酌以宏略興業股份有限公司於買受系爭船舶並變
    更船名為宏略8號、宏略3號後，於109年9月23日連同1艘拖
    泥船、2艘巡邏船共同擔保向中租迪和股份有限公司抵押設
    定最高限額1,800萬元，亦有交通部航港局航北字第1093104
    288號函暨船舶抵押權契約書附於本院限閱卷內可稽。是原
    告主張系爭船舶於被告償還義務成立時之價額為599萬元，
    尚屬合理。綜上，原告依民法第259條及第179條規定，請求
    被告給付599萬元，及自110年5月7日起至清償日止，按年息
    5%計算之利息，核屬有據，應予准許。
五、本件事證已臻明確，兩造其他攻擊防禦方法及所提出之各項
    證據資料及主張，於事實認定及判決結果不生影響，爰不予
    以一一論駁。另被告聲請命原告提出本件標案底標價格之簽
    文及會議紀錄，以及其定價所依據之相關文件，亦與本件待
    證事實無關而無必要，併此敘明。
六、原告撤回其訴者，訴訟費用由原告負擔，民事訴訟法第83條
    第1項前段定有明文。本件原告原起訴先位聲明請求被告應
    返還系爭船舶並移轉其所有權(訴訟標的價額核定為619萬元
    ），備位聲明請求被告給付599萬元及自110年5月7日起至清
    償日止，按年息5%計算之利息，故繳納第一審裁判費6萬2,2
    81元，嗣原告撤回先位聲明，就撤回先位聲明部分，其訴訟
    費用自應由原告負擔，爰以被告之敗訴比例，命其負擔訴訟
    費用6萬0,269元【計算式：（5,990,000/6,190,000）×62,2
    81元＝60,269元，元以下四捨五入】，餘由原告負擔。 
七、訴訟費用之依據：依民事訴訟法第78條規定，判決如主文。
中　　華　　民　　國　　111 　年　　8 　月　　18  　日　
                    民事庭法　官  林淑鳳　　　　　
以上正本係照原本作成。
如對本判決上訴，須於判決送達後20日內向本院提出上訴狀。如
委任律師提起上訴者，應一併繳納上訴審裁判費。
中　　華　　民　　國　　111 　年　　8 　　月　　18　　日
                          書記官　張景欣